【裁判字號】    99,上易,57
【裁判日期】    990114
【裁判案由】    竊盜
【裁判全文】
臺灣高等法院刑事判決                 99年度上易字第57號
上  訴  人
即  被  告  乙○
上列上訴人因竊盜案件，不服臺灣士林地方法院 98 年度易字第
409號，中華民國98年11月30日第一審判決（ 起訴案號：臺灣士
林地方法院檢察署98年度偵字第6265號），提起上訴，本院判決
如下：
    主  文
上訴駁回。
    理  由
一、按刑事訴訟法第350條、第361條、第362條、第367條規定，
    不服地方法院之第一審判決而上訴者，須提出上訴書狀，並
    應敘述具體理由，為上訴必備之程式；其所提出之書狀未敘
    述上訴理由，或僅曾以言詞陳述上訴理由者，均應於上訴期
    間屆滿後20日內補提理由書於第一審法院。第一審法院經形
    式審查，認逾期未補提上訴理由者，而其情形可補正者，應
    定期間先命補正；逾期未補正者，為上訴不合法律上之程式
    ，應以裁定駁回。倘已提出上訴理由，但所提非屬具體理由
    者，則由第二審法院以上訴不合法律上之程式，判決駁回。
    而所謂具體理由，必係依據卷內既有訴訟資料或提出新事證
    ，指摘或表明第一審判決有何採證認事、用法或量刑等足以
    影響判決本旨之不當或違法，而構成應予撤銷之具體事由，
    始克當之（例如：依憑證據法則具體指出所採證據何以不具
    證據能力；或依憑卷證資料，明確指出所為證據證明力之判
    斷如何違背經驗、論理法則）；倘僅泛言原判決認定事實錯
    誤、違背法令、量刑失之過重或輕縱，而未依上揭意旨指出
    具體事由，或形式上雖已指出具體事由，然該事由縱使屬實
    ，亦不足以認為原判決有何不當或違法者（例如：對不具有
    調查必要性之證據，法院未依聲請調查亦未說明理由，或援
    用證據不當，但除去該證據仍應為同一事實之認定），皆難
    謂係具體理由，俾與第二審上訴制度旨在請求第二審法院撤
    銷、變更第一審不當或違法之判決，以實現個案救濟之立法
    目的相契合，此有最高法院 97年台上字第892號判決意旨可
    參照。
二、本院查：
（一）原審以：被告乙○與甲○○共同意圖為自己不法所有，97
      年9月1日下午 3時40分許，在臺北市○○區○○街88號家
      樂福賣場地下 1樓停車場內，由甲○○接應，乙○以客觀
      上足供兇器使用之起子敲破丙○○所有之 QU-0130號自用
      小客車之右前車窗玻璃，竊取車內之黑色手提包等情，業
      據證人即共同被告甲○○於審理中供述，核與證人即被害
      人丙○○於偵查中證述相符，且有監視錄影光碟翻拍照片
      、勘驗筆錄、車號 UC-5326號之車籍查詢基本資料等證據
      ，堪認被告乙○共同攜帶兇器竊盜罪之犯行，審酌被告不
      思循合法途徑獲致財富，因貪慾而恣意竊取他人之物，實
      無足取，且於犯罪後並未坦承犯行，未見悔意，暨被告犯
      罪之動機、目的、手段、生活狀況、品行、智識程度、犯
      罪所生之危害等一切情狀，量處有期徒刑 9月。核其認事
      用法，俱無違誤，量刑亦稱妥適。
（二）被告上訴意旨以：本案僅有共同正犯即證人甲○○之陳述
      ：「拿起像起子的東西，也就是有握把，前端是金屬之類
      的東西，將車窗打破... 」云云，除此之外，並無扣案類
      似起子之證物，且以起子打破車窗有違經驗法則，是證人
      之陳述有不可信之情況，又原審未予被告行使詰問權之機
      會，同案被告甲○○之陳述無法擔保其真實性。又證人即
      共犯甲○○所陳述之贓物手提包，是否就是贓物，原審如
      何從勘驗錄影帶中看出，未詳予說明。原判決所憑之錄影
      帶，非直接證據，需經勘驗之程序，而原審僅以該車為證
      人即共犯甲○○所有，並有一人開關車門放置物品，進入
      車內等等，其證據能力不足。原審以間接證據及傳聞證據
      為依據，未予被告充份之詰問權，對防禦權有莫大損害，
      請予更正裁判云云。惟本件共同被告甲○○於原審98年易
      字 110號案件審理中就自己涉犯竊盜罪部分所為之陳述，
      屬刑事訴訟法第 159條之1第1項規定適格之證據，且甲○
      ○迄今仍遭通緝中，有本院被告全國通緝紀錄表附卷可稽
      ，自有刑事訴訟法第159條之3第 3款規定之證人所在不明
      ，而無法傳喚之情形，故其陳述應認具證據能力，此部分
      原審判決業已詳予論述。另關於監視錄影部分，有卷附之
      翻拍照片，復經臺北市政府警察局刑事鑑識中心鑑驗，有
      鑑驗報告書附卷可按，且於原審 98年審易字第173號案件
      98 年2月25日準備程序中已當庭播放勘驗；且犯罪事實之
      認定、證據之取捨及證據證明力，乃事實審法院之職權，
      而法院認定犯罪事實所憑之證據，本不以直接證據為限，
      間接證據亦包括在內，法院自得依其自由心證予以斟酌取
      捨，是原審將監視錄影採為不利於被告之判決依據，尚無
      違誤。故被告顯係就業經原審判決於理由內詳論敘明並審
      酌之事項，再行爭執，並未依據卷內既有訴訟資料或提出
      新事證，指摘或表明第一審判決有何採證認事、用法或量
      刑等足以影響判決本旨之不當或違法，而構成應予撤銷之
      具體事由。從而，揆諸上開規定及最高法院判決意旨，上
      訴不合法律上程式，應予駁回，且不經言詞辯論而為之。
據上論斷，應依刑事訴訟法第367條前段、第372條規定，判決如
主文。
中    華    民    國    99    年    1    月    14     日
                  刑事第七庭   審判長法  官  宋明蒼
                                     法  官  游紅桃
                                     法  官  趙功恆
以上正本證明與原本無異。
不得上訴。
                                     書記官  張美華
中    華    民    國    99    年    1     月    15    日


司法院資訊處製作；財團法人民間司法改革基金會備份。
